THOMAS GABRIEL DA SILVA QUINAIA

Uberaba - Minas Gerais thomasquinaia@gmail.com (34) 99690-7020

https://github.com/thomasgsquinaia https://www.linkedin.com/in/thomas-quinaia-82b5221b1

OBJETIVO PROFISSIONAL: Desenvolvimento Backend.

RESUMO PROFISSIONAL

Profissional com mais de 4 anos de experiência no desenvolvimento de sistemas. Possuo experiência com a criação e manutenção de API REST, bancos relacionais, bancos não relacionais, microsservices, cloud (Azure Devops e AWS), testes de carga, unitários e de integração. Trabalhando com as seguintes linguagens e ferramentas, Node.js, Express.js, Nest.js, JavaScript, TypeScript, MySQL, PostgreSQL, SQL, NoSQL, TypeORM, Golang, Java, Spring Boot, C#, .NET, Python, Azure DevOps, AWS, Docker, ReactJs, e estou constantemente me atualizando com as últimas tecnologias e práticas de desenvolvimento. Graduado em Análise e Desenvolvimento de Sistemas e Inglês intermediário.

EXPERIÊNCIA PROFISSIONAL

AIRED Geotecnologia

Backend Developer - 2022 a 2024

Principais atividades:

- Desenvolvimento de APIs REST, utilizando Node.js, Express.js, JavaScript e SQL.
- Criação e manutenção em serviços cloud com Azure Devops.
- Realização de testes automatizados.
- Trabalhando com a criação de microsservices com Python, Azure Devops e Google Colab.
- Trabalhando com a metodologia ágil Scrum.
- Trabalhando com versionamento utilizando Git/GitHub.
- Integração Contínua CI/CD.

AIRED Geotecnologia

FullStack Developer - 2021 a 2021

Principais atividades:

- Desenvolvendo features utilizando ReactJs, Node.js, Express.js, SQL, JavaScript, TypeScript e Styled Components.
- Trabalhando com versionamento utilizando Git/GitHub.

Companhia da Mídia

Estágio em Sistemas de Informação - 2020 a 2021

Principais atividades:

Criação e manutenção de sites em Wordpress e PHP.

Cecotein

Estágio em Sistemas de Informação - 2020 a 2020

Criação e manutenção de projetos em Delphi.

FORMAÇÃO ACADÊMICA E IDIOMAS

- Graduação em Análise e Desenvolvimento de Sistemas Universidade de Uberaba UNIUBE -2023.
- Técnico em Agropecuária Integrado ao Ensino Médio, Instituto Federal do Triângulo Mineiro -Campus Uberaba - IFTM - 2018.
- Inglês Intermediário Centro de Idiomas (CENID).